臺灣臺中地方法院行政訴訟判決
111年度交字第37號
原      告  陳皓良  

被      告  臺中市交通事件裁決處
                      設臺中市○○區○○○路00號
代  表  人  黃士哲    住同上
訴訟代理人  黃曉妍律師
上列當事人間交通裁決事件，原告不服被告民國111年1月27日中
市裁字第68-GV0000000號裁決書，提起行政訴訟，本院判決如下
：
    主  文
原告之訴駁回。
訴訟費用新臺幣參佰元由原告負擔。
    事實及理由
一、程序事項：
　　按行政訴訟法第237條之7規定，交通裁決事件之裁判，得不
    經言詞辯論為之。本件屬交通裁決事件，依兩造所述各節及
    卷內資料其事證已臻明確，本院認無經言詞辯論之必要，爰
    不經言詞辯論而為判決。
二、事實概要：
　　車主李芝文所有號牌AQC-0175號自用小客車(下稱系爭車輛
    ）於民國111年1月4日17時29分許，行駛於臺中市北區崇德
    路與進化北路口，遭臺中市政府警察局第二分局（下稱舉發
    機關）員警攔查不停，因「一、在多車道左轉彎，不先駛入
    內側車道二、違反處罰條例之行為，拒絕接受稽查而逃逸」
    之違規行為，為員警認定該車違反道路交通管理處罰條例第
    48條第1項第4款、第60條第1項之規定，逕行對車主李芝文
    掣開第GV0000000號舉發違反道路交通管理事件通知單，車
    主於到案期限前檢具事證及應歸責人相關資料，向被告告知
    應歸責人即原告陳皓良，被告續於111年1月27日以中市裁字
    第68-GV0000000號裁決書（下稱原處分），依道路交通管理
    處罰條例第48條第1項第4款、第60條第1項及「違反道路交
    通管理事件統一裁罰基準表」之規定，按期限內到案之基準
    ，裁處原告第1階段罰鍰共計新臺幣（下同）20,600元，並
    記違規點數1點，吊扣駕駛執照6個月。
三、原告主張略以：
　　原告駕駛系爭車輛行經進化北路左轉崇德路，貪一時之便，
    在多車道左轉彎，不先駛入內側車道，由於下班尖峰時間車
    輛眾多，加上左轉彎加速，一時不察有員警招手，絕非故意
    逃逸，且員警並未善盡告知之實，被告處罰太重，不符比例
    原則。原告並對勘驗筆錄表示意見：勘驗筆錄中提到原告轉
    彎時有稍踩煞車減速，任何車輛轉彎時為了安全都會稍踩煞
    車控制方向以策安全，原告轉彎時並未發現員警，如有必要
    可傳喚當時於副駕之李芝文小姐作證，而員警從頭到尾並未
    告知原告要稽查，在沒有被稽查之情況下怎會有逃逸情形等
    語。並聲明：原處分撤銷。
四、被告答辯略以：
    按舉發機關提供之路口監視器影像可知，員警與系爭車輛間
    並無遮蔽物，視野良好，加之員警以指揮棒指揮原告停車接
    受稽查，客觀上並無不能注意或誤解員警指揮之情，惟系爭
    車輛駕駛見員警指示停車卻仍駕車駛離，具有逃逸之故意，
    依前揭說明，認系爭車輛拒絕接受稽查逃逸之事證明確等語
    。並聲明：原告之訴駁回。
五、本院之判斷：
(一)按「汽車駕駛人，駕駛汽車有違反本條例之行為，經交通勤
    務警察或依法令執行交通稽查任務人員制止時，不聽制止或
    拒絕停車接受稽查而逃逸者，除按各該條規定處罰外，處新
    臺幣1萬元以上3萬元以下罰鍰，並吊扣其駕駛執照6個月；
    汽車駕駛人於5年內違反本項規定2次以上者，處新臺幣3萬
    元罰鍰，並吊扣其駕駛執照1年。」為道路交通管理處罰條
    例第60條第1項所明定。又依違反道路交通管理事件統一裁
    罰基準表之規定，汽車駕駛人，駕駛汽車有違反本條例之行
    為，經交通勤務警察或依法令執行交通稽查任務人員制止時
    ，不聽制止或拒絕停車接受稽查而逃逸，期限內繳納罰鍰或
    到案聽候裁決者，統一裁罰基準20,000元。
(二)經查，本院勘驗調查舉發機關提供之採證光碟，製成勘驗筆
    錄附卷為證（見本院卷第95頁），勘驗結果為：路口監視器
    影像畫面時間2022/1/4 17：20：00時至17：29：36時執勤
    員警站在臺中市北屯區崇德路近進化北路口之安全島附近，
    面對進化北路執行勤務，17：29：37時至17：29：44時，期
    間號誌由直行綠燈轉為黃燈，再轉為圓形紅燈與左轉箭頭綠
    燈，而進化北路往東方向之左轉專用道之車輛排隊依序正等
    待準備左轉崇德路，此時號牌AQC-0175自小客車(下稱系爭
    車輛)正沿進化北路往東方向之左轉專用車道右側之車道超
    越第一台準備左轉之車輛，左轉崇德路，朝員警方向行駛，
    17：29：44時至17：29：59時員警走向車道並面對系爭車輛
    上下揮動指揮棒，示意系爭車輛停車接受稽查，畫面顯示當
    時員警與系爭車輛間並無任何人、車或物品遮蔽，系爭車輛
    轉正面對員警，稍踩煞車減速緩慢經過員警後，繼續向前駛
    離。
(三)依上開勘驗結果可知，原告駕駛系爭車輛於上開時、地，沿
    臺中市北屯區進化北路往東方向行駛，準備左轉至崇德路時
    ，在多車道未先駛入內側車道，於左轉箭頭綠燈起亮時即直
    接左轉，適為員警當場所見，立即面對系爭車輛鳴笛並輔以
    指揮棒示意停車，系爭車輛左轉後未聽從員警指示，直接駛
    離現場等情。而原告對於在多車道未先駛入內側車道即直接
    左轉之事實不爭執，故原告構成道路交通管理處罰條例第48
    條第1項第4款之要件至明。而原告主張當時由於下班尖峰時
    間車輛眾多，加上左轉彎加速，一時不察有員警招手，絕非
    故意逃逸云云，然舉發員警站立於面對系爭車輛之位置，站
    出至快車道對著系爭車輛上下揮動指揮棒，況當時原告與員
    警間並無任何人、車或物品阻擋，加上系爭車輛左轉後於員
    警面前有稍微暫停之情形，且行駛速度緩慢，原告並無不能
    注意員警正對其進行攔查，故原告係於知悉員警對其攔查之
    情況下，反而直接駛離現場，其舉止已違反道路交通管理處
    罰條例第60條第1項「違反處罰條例之行為，拒絕停車接受
    稽查而逃逸」之規定。被告對原告所為之原處分，洵屬有據
    。本件事證尚屬明確，應無傳喚李芝文小姐作證之必要。
(四)又原告主張被告處罰太重，不符比例原則云云，惟查本件違
    規行為時點之違反道路交通管理事件統一裁罰基準表記載，
    駕駛汽車有違反本條例之行為，經交通勤務警察或依法令執
    行交通稽查任務人員制止時，不聽制止或拒絕停車接受稽查
    而逃逸，期限內繳納罰鍰或到案聽候裁決者，統一裁罰基準
    20,000元。又參考大法官釋字第511號解釋對於「違反道路
    交通管理事件統一裁罰標準及處理細則，關於依限到案者處
    最低額罰鍰，逾期到案或未自動受罰者一律依標準表之定額
    裁罰之各規定，是否違憲？」解釋意旨認為:「行為人逾指
    定應到案日期後到案，……違反道路交通管理事件行為人未依
    規定自動繳納罰鍰，或未依規定到案聽候裁決者，處罰機關
    即一律依標準表規定之金額處以罰鍰，此屬法律授權主管機
    關就裁罰事宜所訂定之裁量基準，其罰鍰之額度並未逾越法
    律明定得裁罰之上限，且寓有避免各行政機關於相同事件恣
    意為不同裁罰之功能，亦非法所不許。」而「違反道路交通
    管理事件統一裁罰基準表」係依交通管理處罰條例第92條第
    4項規定所授權訂定，既係基於母法之授權而為訂定，且就
    違反道路交通管理事件統一裁罰基準及處理細則附件所示統
    一裁罰基準表中有關道路交通管理處罰條例第60條第1項之
    裁罰基準內容，並未牴觸母法，是被告依此基準所為裁罰，
    即無裁量怠惰或濫用之違法，從而，原告主張依法難以准許
    。
六、綜上所述，原告違規事證明確，被告依法所為原處分並無違
    誤，原告訴請撤銷，為無理由，應予駁回。
七、本件第一審裁判費為300元，應由原告負擔，爰確定第一審
    訴訟費用額如主文第2項所示。
據上論結，本件原告之訴為無理由，依行政訴訟法第237條之7、
第98條第1項前段、第237條之8第1項，判決如主文。
中　　華　　民　　國　 111　　年　　8　　月　  17 　日
　　　　　　　　　行政訴訟庭　法　官   吳俊螢
上為正本係照原本作成。
如不服本判決，應於送達後20日內，向本院提出上訴狀，其未表
明上訴理由者，應於提出上訴後20日內向本院補提理由書（均須
按他造人數附繕本）。上訴理由應表明關於原判決所違背之法令
及其具體內容，或依訴訟資料可認為原判決有違背法令之具體事
實。
中　　華　　民　　國　　111 　年　　8 　　月　　17　　日
                              書記官   王素珍